臺灣高等法院民事判決　　　　　　　　 93年度重上字第607號
上　訴　人　台灣鐵路管理局餐旅服務總所
法定代理人　陳清標
訴訟代理人　蘇章巍律師
複 代理 人　王秋芬律師
被 上訴 人　台灣電力股份有限公司台北市區營業處
法定代理人　馮輝正
訴訟代理人　彭國能律師
上列當事人間請求給付電費事件，上訴人對於中華民國93年10月
26日臺灣臺北地方法院93年度重訴字第1092號第一審判決提起上
訴，被上訴人並為訴之追加，本院於94年7月6日言詞辯論終結，
判決如下：
    主  文
上訴駁回。
上訴人應給付被上訴人新台幣參佰伍拾貳萬陸仟捌佰陸拾元，及
自民國九十四年一月二十八日起至清償日止，按週年利率百分之
五計算之利息。
第二審及追加之訴訟費用均由上訴人負擔。
本判決所命給付，於被上訴人以新台幣壹佰壹拾捌萬元為上訴人
供擔保後，得假執行。但上訴人如於執行標的物拍定、變賣或物
之交付前以新台幣參佰伍拾貳萬陸仟捌佰陸拾元為被上訴人預供
擔保或將請求標的物提存，得免為假執行。
    事實及理由
一、按訴之變更或追加，非經他造同意，不得為之。但請求之基
    礎事實同一及擴張或減縮應受判決事項之聲明者，不在此限
    ，民事訴訟法第446條第1項及第255條第1項第2、3款分別定
    有明文。本件被上訴人基於兩造間供電契約之法律關係，起
    訴請求上訴人應給付自民國92年10月起至93年8 月止之電費
    新台幣（下同）807 萬6648元及自本件起訴狀繕本送達翌日
    起至清償日止之法定遲延利息，嗣於94年1 月26日本院訴訟
    繫屬中復以書狀追加請求93年9月至12月間之電費352萬6860
    元及自被上訴人94年1 月26日答辯狀送達翌日起至清償日止
    按年息百分之五計算之利息（見本院卷二第3 頁之被上訴人
    答辯狀所載），雖上訴人不同意（本院卷二第21頁之準備程
    序筆錄），惟核屬基於同一供電契約請求之基礎事實，而擴
    張應受判決事項之聲明，揆諸上述規定，仍應予准許，合先
    敘明。
二、本件被上訴人主張：兩造於78年10月間就坐落門牌號碼為台
    北市○○○路22號之地點（同址門牌號碼已改為台北市○○
    ○路3 號）締結供電契約（下稱系爭供電契約），詎上訴人
    自92年10月起至93年8月間止，共計積欠電費807萬6648元，
    屢經催討均未獲置理，爰依系爭供電契約之法律關係，請求
    上訴人應給付上開金額之電費，並於本院追加請求93年9 月
    至12月之電費352萬6860元等語。
三、上訴人則以：被上訴人同意為訴外人上嫺有限公司（下稱上
    嫺公司）用電範圍施作電錶分戶，其與上嫺公司間之供電用
    電意思表示已趨一致，成立新供電契約，系爭供電契約主體
    自已變更。又縱系爭供電契約主體並未變更，然被上訴人分
    別於91年9月25日及10月4日，以北市區費處字第91090894號
    及北市區費處字第91100190Y 號函表示，倘上訴人屆期未繳
    納電費，即依其營業規則主動終止系爭供電契約，上訴人亦
    於91年10月8 日，以91年餐總字第4322號函覆請被上訴人辦
    理相關停電作業，足見兩造間均有終止系爭供電契約而停電
    之合意；又縱認兩造間無終止系爭供電契約之合意，被上訴
    人上開函文為附有停止條件之終止系爭供電契約之意思表示
    ，上訴人於上開函覆中拒繳電費，亦足徵系爭供電契約已因
    條件成就而終止，再上訴人亦已於91年10月合法行使終止權
    ，是被上訴人請求上訴人給付電費，顯無理由等語，資為抗
    辯。
四、本件經原法院判決上訴人應給付被上訴人807 萬6648元，並
    自93年9 月17日起至清償日止，按年利率百分之五計算之利
    息。上訴人不服原判決提起上訴，聲明為：(一)原判決廢棄，
    駁回被上訴人在第一審之訴及假執行之聲請。(二)如受不利判
    決，願供擔保請准宣告免為假執行。被上訴人則聲明：(一)上
    訴駁回。(二)上訴人應再給付被上訴人352 萬6860元，及自被
    上訴人94年1 月26日答辯狀繕本送達翌日起至清償日止，依
    週年利率百分之五計算之利息。(三)願供擔保，請准宣告假執
    行。
五、經查：兩造於78年10月28日就用電地址為台北市○○○路22
    號（嗣經門牌改編為：台北市○○○路3 號）之新台北車站
    ，訂立高壓需量之用電契約，用戶電號為 00－0000－000號
    ，嗣上訴人於79年9 月27日向被上訴人申請，將上開用戶電
    號分戶為二，另行增加 00－0000－000號、登記用戶為上訴
    人，被上訴人並於80年9 月28日派員施工完畢；另上訴人於
    78年3 月1 日與上嫺公司簽訂台北新站G+2 商業層招商經營
    合約書，嗣上嫺公司曾於91年8 月29日間向被上訴人申請辦
    理用電戶過戶手續，然因上訴人異議，被上訴人遂於91年9
    月20日發函取消上嫺公司之過戶登記案等情，有被上訴人78
    年10月28日過戶登記單可憑（見原審卷第6 頁），且為兩造
    所不爭執（見本院卷二第24頁之94年5 月5 日準備程序筆錄
    ），堪信此部份之事實為真正。
六、本件經本院於94年5月5日與兩造整理並協議簡化之爭點為：
    （見本院卷二第24至25頁之準備程序筆錄）
（一）程序方面：被上訴人訴之追加是否合法？
（二）實體方面：
  １、系爭供電契約之契約主體有無變更？
  ２、系爭契約有無經兩造合意終止？
  ３、上訴人行使終止權是否合法？或上訴人主張被上訴人因有
      附停止條件終止契約之意思表示後，因條件成就而終止？
  ４、如認為被上訴人訴之追加合法，則被上訴人請求是否有理
      由？
    茲分述之如下：
（一）程序方面：被上訴人訴之追加是否合法？
  １、被上訴人主張：本件請求之金額因上訴人用電之事實持續
      存在，電費不斷累積增加之情形下，在不甚妨礙上訴人之
      訴訟防禦下，被上訴人爰依民事訴訟法第446條第1項及第
      255條第1項之規定，擴張訴之聲明，請求如上所述93年9
      月至12月間之電費實屬合法等語。上訴人辯以：其不同意
      被上訴人於本件第一審判決後所為訴之追加，其訴之追加
      自非合法等語。
  ２、經查：如上開一之說明，被上訴人上述之訴之追加，屬於
      基於同一供電契約請求之基礎事實，而擴張應受判決事項
      之聲明，核屬合法，應予准許。
（二）實體方面：
  １、系爭供電契約之契約主體有無變更？
  　(1)被上訴人主張：上訴人於78年8 月29日向被上訴人辦理用
      電戶登記手續，並開具相關文件，已締結系爭供電契約，
      其雖以經管場地遭上嫺公司占用，實際用電戶係上嫺公司
      為由，拒絕給付電費；然其如何使用收益其經管場地，或
      與承租人是否發生爭執，均不影響兩造間存在系爭供電契
      約關係之事實，被上訴人既已依約提供電力，自得本於供
      電契約請求上訴人給付電費。雖上訴人以本件曾辦理電錶
      分戶切換作業，主張系爭供電契約主體已變更；然電錶分
      戶切換係因應電錶度數測量，配合用電戶之需求所為作業
      ，與契約主體之認定及電費給付義務無關；再上訴人申請
      電錶分戶作業所提之文件上亦未有電氣將提供予他人使用
      之記載，自不因而影響系爭供電契約主體之認定。而系爭
      供電契約之電氣設備均裝置於上訴人建築物內，亦歸其所
      有，並由其負責管理維修，上訴人將電力提供何人使用，
      與供電之被上訴人無關，不影響系爭供電契約主體之認定
      。另上嫺公司雖曾出面向被上訴人辦理用電戶過戶手續，
      然經上訴人以原用電戶之名義異議，被上訴人依台灣電力
      公司營業規則第13條之規定，於91年9 月20日發函取消上
      嫺公司之過戶登記申請案，恢復上訴人為用電戶。上訴人
      既以系爭供電契約主體之身分提出異議，顯見其以系爭供
      電契約主體之身分自居，自應依約給付電費。又上訴人雖
      以實際用電戶係上嫺公司，被上訴人均直將電費單寄至上
      嫺公司所在地址為由，主張被上訴人、上訴人及上嫺公司
      三方已有給付電費之協議；然收費單據之寄送地址，純係
      被上訴人配合上訴人指示所為，與繳費義務人之歸屬無關
      ，電費單上所列用電戶持續為上訴人，並未變更，系爭供
      電契約主體並未變更等語。上訴人辯以：被上訴人於80年
      9 月28日經上訴人申請而同意由上嫺公司承租上訴人所有
      之商業用電及電錶辦理分戶切換手續，則被上訴人同意為
      上嫺公司用電範圍施作電錶分戶切換原供電線路、用電範
      圍均變更為上嫺公司使用，顯係以上嫺公司為實際用電人
      而為供電，其與上嫺公司間之供電用電意思表示已趨一致
      ，無待簽訂書面契約而已成立實際供電契約關係，系爭供
      電契約主體即用電戶已有變更。而上訴人並不知悉被上訴
      人仍於電費通知單上列上訴人為用電人，致上嫺公司於其
      合法經營中無從提出異議或要求變更用戶名稱。又被上訴
      人基於其與上嫺公司間之供電契約，於91年9 月3 日核准
      上嫺公司變更戶名之申請，益徵被上訴人與上嫺公司於此
      之前確有供電契約關係存在；至上訴人對於上嫺公司更名
      申請之異議，並非否認被上訴人與上嫺公司間之實際供電
      關係，係因上訴人唯恐上嫺公司以此為由，於其與上訴人
      間訟爭中主張其為合法占用，上訴人乃不得不異議之，並
      非承認系爭供電契約仍存在。另被上訴人於分戶後之電費
      通知單雖曾沿用上訴人名稱，並寄予上訴人，惟經上訴人
      去函通知實際用電人為上嫺公司及其地址，並檢還80年10
      月份電費單，上訴人顯係表明終止系爭供電契約，而被上
      訴人逕向上嫺公司寄發電費單，要求其給付電費長達11年
      ，益徵被上訴人與上嫺公司間以就分戶後之供電成立新供
      電契約，系爭供電契約主體自已變更等語。
    (2)按被上訴人之營業規則第13條前段規定：「既設用電場所
      實際用電人如無法取得原用戶共同簽章申請過戶時，得於
      明示願承繼原用戶之用電權利與義務後，單獨簽章申請過
      戶，惟原用戶倘於單獨申請過戶後六個月內提出異議時，
      本公司得取消其單獨過戶申請。」，此有被上訴人之營業
      規則乙份在卷（本院卷二第69至71頁）可憑。
    (3)經查：
    兩造於78年10月28日就上開地址，訂立高壓需量之用電契
      約，此有上訴人具名蓋章之登記單為證（原審卷第6 頁）
      ，而該用戶電號為00－0000－000號，嗣上訴人於79年9月
      27日向被上訴人申請，將上開用戶電號分戶為二，另行增
      加 00－0000－000號、登記用戶名稱仍為上訴人，被上訴
      人並於80年9 月28日派員施工完畢，為兩造所不爭執，已
      如上述。可知，上開用電戶之名稱於分戶後，仍係被上訴
      人，並無因分戶之故而將上開用電戶之名稱改列為上嫺公
      司。
    兩造於78年10月28日簽訂系爭供電契約後，上嫺公司雖曾
      於91年8 月29日間向被上訴人申請辦理用電戶過戶手續，
      然因上訴人異議，被上訴人乃於91年9 月20日發函取消上
      嫺公司過戶登記申請案，已如前述，則系爭供電契約之當
      事人，依上述被上訴人營業規則之規定，自仍為上訴人與
      被上訴人。上訴人既行使異議權，益徵上訴人仍承認其為
      原用戶，而為系爭供電契約主體。至上訴人雖辯以其因91
      年9 月間與上嫺公司另有商業樓層之訴訟問題，因恐上嫺
      公司據該變更為用電戶名義人之理由，在相關訴訟案件主
      張合法占用台北新站商業層，並繼續控據商業層不還，不
      得不對上嫺公司申請過戶手續加以異議，並非否認被上訴
      人與上嫺公司間所成立之實際供電關係乙節，縱所稱屬實
      ，亦係上訴人與上嫺公司間之內部爭執，非當事人以外之
      被上訴人所得知悉並得對抗之，故上訴人此部分抗辯，亦
      不足採信。
    被上訴人主張上開電錶完成分戶切換之後，仍依合約規定
      將收費通知單寄送上訴人，惟上訴人於80年11月9 日以同
      日80餐總事字第2711號函通知被上訴人，應將電費通知單
      逕寄該商業層承包商上嫺公司之台北市○○○路○ 段33號
      5 樓公司地址乙節，業據被上訴人提出上訴人上開之函件
      乙紙為證（原審卷第88至89頁），則被上訴人主張電費通
      知單之寄送地址，係受上訴人即用電戶之指示等語，應屬
      實在。上訴人辯以系爭電錶之實際用電人為上嫺公司，且
      被上訴人亦將電費通知單寄送上嫺公司前開公司地址，故
      系爭積欠之電費應向上嫺公司收取等語，自屬無據。
    (4)從而，應認系爭供電契約之主體，仍係兩造，並無任何之
      變更。
  ２、系爭契約有無經兩造合意終止？
  　(1)上訴人主張：被上訴人分別於91年9月25日及10月4日，以
      北市區費處字第91090894號及北市區費處字第 91100190Y
      號函，限上訴人於91年9 月30日及10月11日繳納91年9 月
      份之電費，否則即予以停電，被上訴人顯係對上訴人表示
      倘上訴人屆期未繳納電費，即依其營業規則主動終止系爭
      供電契約。而上訴人於91年10月8 日，以91年餐總字第
      4322號函覆請被上訴人辦理相關停電作業，足見兩造間均
      有終止系爭供電契約而停電之合意，系爭供電契約亦於被
      上訴人上開函文通知時主動終止或因兩造默示合意而終止
      等語。被上訴人辯以：雖兩造於本件起訴後隔月即有信函
      往返，然僅係各自表述立場，上訴人為拒付電費之主張，
      被上訴人則係請求上訴人依約給付電費，並無合致之斷電
      意思表示，即未達成斷電之協議等語。
    (2)按當事人互相表示意思一致者，無論其為明示或默示，契
      約即為成立，民法第153條第1項定有明文。
    (3)經查：依被上訴人91年9 月25日北市區費處字第91090894
      號函主旨載有：「貴戶（電號：000000000）91年9月份電
      費923562元，已逾繳付期限，務請於9 月30日惠付，否則
      恕將依章處理，請查照」（本院卷二第46頁），及91年10
      月4日函文主旨「貴戶（電號：00000000）91年9月份電費
      923562元正，已逾繳付期限，迭經催繳仍未蒙惠付，務請
      於本（10）月11日前清付，否則恕將依說明二、三處理，
      請查照。說明：．．．二、依電業法第七十二條規定，對
      用戶欠繳電費，經限期催繳仍不交付者，得對用戶執行停
      電，．．．．三、倘逾限仍未蒙繳付，本處即視為貴戶願
      承擔所有因停電而產生之後果，將於遞送催繳電費通知單
      後執行停電，屆時應請派員會同辦理。．．」（原審卷第
      93頁），而上訴人91年10月8 日91餐總事字第4322號函（
      即函覆被上訴人前揭91年9 月25日、91年10月4 日函）於
      主旨明揭：「函囑繳交91年9 月份電費案，復如說明」，
      說明欄二並記載：「本所Ｇ＋２商業層房屋，多年來均遭
      上嫺公司占用營業，所生費用（含電號：000000000 電費
      ），應由上嫺公司負擔，貴公司如依章處理時，請副知上
      嫺公司」等語（原審卷第95頁），可知，被上訴人之意思
      係向上訴人催繳電費，並同時有逾期即依章處理之意，惟
      被上訴人是否依章處理即是否終止系爭契約，則尚待被上
      訴人決定後再為另一意思表示，而上訴人之意思則為上開
      電費應由上嫺公司繳交，被上訴人如依章處理應副知上嫺
      公司，亦未見被上訴人有居於系爭供電當事人向上訴人為
      終止系爭供電契約之意思表示，是兩造間就是否終止系爭
      之供電契約，及彼等間權利義務關係於系爭契約終止後之
      法效果如何，均尚未達成意思表示之一致，是依上揭之說
      明，自尚難因該等函文即認為兩造對於終止系爭供電契約
      之意思表示已有合意。再參諸本院92年度上字第746 號兩
      造間給付電費乙案，就本項爭點，載有：「經查，上訴人
      抗辯前總務室主任曾慶祥於接獲被上訴人職員蔡維德催繳
      電費電話時，已口頭表示上訴人希望依章斷電一節，固據
      證人曾慶祥證稱屬實，惟證人曾慶祥亦證稱蔡維德在電話
      中表明其無辦法處理，電話轉其主管接聽後，係回稱將依
      章處理；蔡維德嗣至上訴人處，上訴人總經理亦表明不可
      能繳電費，蔡維德則稱回去請示，以後就以公文往返等語
      ，佐諸證人周明宗即蔡維德上屬主管股長亦證稱其有向上
      訴人催收電費，惟最後決定如何處理，應以公文為之等語
      ，可見證人曾慶祥固曾向被上訴人經辦人員蔡維德或周明
      宗表示無法交電費希望依章斷電云云，惟蔡維德或周明宗
      均僅有向上訴人催繳電費之權限，無權且未為任何斷電承
      諾，兩造間就斷電一節並未達成合致，是上訴人主張兩造
      間有「不繳費即停電」之共識，尚不足採。」等語（原審
      卷第25頁），益見系爭供電契約尚未經兩造之合意而終止
      。
  ３、上訴人行使終止權是否合法？或上訴人主張被上訴人因有
      附停止條件終止契約之意思表示後，因條件成就而終止？
  　(1)上訴人主張：系爭供電契約屬於能源有償供給之繼續性契
      約，接受供電之上訴人應得隨時終止之。被上訴人自91年
      9 月起迄今按月發出催繳電費通知予上訴人，上訴人已屢
      次於收受通知後發函向被上訴人表示終止系爭供電契約，
      並請求斷電，屬於契約終止權之行使，已發生終止系爭供
      電契約之效果。而上訴人經辦主管曾慶祥於91年10月2 日
      ，經被上訴人承辦人蔡維德來電催繳電費時，明確表達請
      被上訴人斷電，終止系爭供電契約之意思表示，依民法第
      103條第1項之規定，該二人對外執行職務時即分屬兩造之
      使用人或代理人，即屬上訴人就系爭供電契約終止權之合
      法行使，自發生終止系爭供電契約之效果。又由被上訴人
      91年10月4 日北市區費處字第91100190Y 號函、91年9 月
      24日催繳電費通知單、被上訴人營業規則第11條第1 項第
      3 款及第40條第5 項之規定，被上訴人上開函文為附有停
      止條件之終止系爭供電契約之意思表示，亦即表示於被上
      訴人送交催繳通知單而上訴人逾越期限拒繳電費時，即執
      行停電、終止系爭供電契約。上訴人於收受被上訴人催繳
      通知單後，於91年10月8 日以91餐總字第4322號函覆拒繳
      電費，足徵系爭供電契約已因條件成就而終止，被上訴人
      請求上訴人給付電費，顯無理由等語。被上訴人辯以：上
      訴人主張系爭供電契約屬繼續性契約，除非有法定或約定
      事由發生，契約任何一方尚不得任意終止，本件係上訴人
      違約未給付電費，非被上訴人未依約供給電力，上訴人違
      約，於未依約繳付電費之前，不得要求片面終止契約。而
      被上訴人就上訴人未繳納電費之行為，固可進行斷電以免
      損害擴大；然此為被上訴人所得選擇之權利，上訴人自不
      得據此主張免除其繳納電費之義務。又上訴人主張被上訴
      人先前所寄發之催繳電費通知單係附停止條件之終止供電
      契約的意思表示，於被上訴人送交催繳電費通知單而上訴
      人逾期未繳電費時，即應執行停電，終止系爭供電契約等
      語；然被上訴人就是否終止系爭供電契約或停止供電，本
      具有選擇權，不得以被上訴人曾發出催繳電費通知單為由
      ，於上訴人未繳納電費之情況下，逕認系爭供電契約因而
      終止等語。
    (2)按被上訴人營業規則第11條第1 項第3 款規定：「有下列
      情形之一，本公司得主動終止供電契約：……依第40條規
      定停止供電之用戶，在本公司所訂期限內未排除其停止供
      電原因者。」；同規則第40條第5 項規定：「用戶欠繳電
      費及其他各費，經限期催繳仍不交付者」。（本院卷第70
      至71頁），依上開規則之用語，係以「得」字表示，可知
      ，對於是否終止供電契約，被上訴人顯具有選擇之權，並
      於被上訴人行使其選擇權之後，如為終止契約之意思表示
      ，該契約始因之生有終止之效力，而非於上開條件成就時
      ，即認為上開之契約即生終止之效力。
    (3)經查：
    如上所述，依上開上訴人91年10月8 日91餐總事字第4322
      號函旨，上訴人並未居於系爭供電當事人地位向被上訴人
      為終止系爭供電契約之意思表示，其既未居於系爭契約主
      體地位向被上訴人為終止契約之意思表示，自不因此生終
      止該契約之效力。是上訴人主張已向被上訴人表示依章斷
      電，故系爭供電契約已於91年9 月底終止等語，尚不足取
      。
    依被上訴人上開函文固有上訴人逾越期限拒繳電費時，即
      執行停電等語，惟如上(2)之所述，被上訴人對於是否終止
      供電契約，具有選擇之權，被上訴人迄今仍依兩造供電契
      約繼續供電迄今，顯見被上訴人尚未行使選擇權終止系爭
      之契約，而該契約亦非於上開條件成就時，即生終止之效
      力，故上訴人主張系爭契約因上開之條件成就，而生終止
      之效力等語，亦非可採。
  ４、如認為被上訴人訴之追加合法，則被上訴人請求是否有理
      由？
  　(1)被上訴人主張：兩造間存有系爭供電契約關係，則被上訴
      人起訴請求上訴人應給付92年10月至93年8 月間所積欠之
      電費807 萬6648元，並於本院審理中追加請求上訴人給付
      93年9月至12月間積欠之電費352萬6860元，自有理由等語
      。上訴人辯以：系爭供電契約關係於本件被上訴人起訴時
      已告終止，被上訴人應向實際用電人即上嫺公司請求給付
      電費，而不得向上訴人請求等語。
    (2)經查：系爭供電契約之契約主體，既為本件兩造當事人，
      且未有終止系爭供電契約之情形，已如前述，而被上訴人
      主張上訴人自93年9 月起至同年12月之電費，共計352 萬
      6860元，業據其提出欠費查詢表（本院卷二第13頁）為證
      ，堪信為真，則其訴請上訴人給付前開積欠之電費，自屬
      有理。
七、綜上所述，被上訴人本於系爭供電契約起訴請求上訴人給付
    自92年10月起至93年8 月止之電費807 萬6648元及自本件起
    訴狀繕本送達翌日起（即93年9 月17日起）至清償日止按年
    息百分之五計算之利息，為有理由，應予准許。原審判命上
    訴人如數給付，並為准免假執行之宣告，於法並無不合。上
    訴意旨指摘原判決不當，求予廢棄改判，為無理由，應予駁
    回。至於被上訴人於94年1 月26日本院訴訟繫屬中復以書狀
    追加請求93年9月至12月間之電費352萬6860元及自被上訴人
    94年1 月26日答辯狀送達翌日起即94年1 月28日起（見本院
    卷二第72頁之收件回執）至清償日止按年息百分之五計算之
    利息，亦為有理由，應併予准許。又上開被上訴人追加之部
    分，兩造分別陳明願供擔保聲請宣告假執行及免為假執行，
    經核於法均無不合，爰分別酌定相當擔保金額准許之。
八、本件判決基礎已臻明確，兩造其餘攻擊防禦方法及舉證，核
    與判決結果無影響，爰不再一一論列，併予敘明。
九、據上論結，本件上訴為無理由，被上訴人追加之訴為有理由
    ，依民事訴訟法第449條第1項、第78條，第463條、第390條
    第2項、第392條，判決如主文。
中　　華　　民　　國　　94　　年　　7 　　月　　27　　日
                  民事第八庭審判長法  官  李瓊蔭
                                  法  官  魏麗娟
                                  法  官  陳邦豪
正本係照原本作成。
如不服本判決，應於收受送達後20日內向本院提出上訴書狀，其
未表明上訴理由者，應於提出上訴後20日內向本院補提理由書狀
（均須按他造當事人之人數附繕本）上訴時應提出委任律師或具
有律師資格之人之委任狀；委任有律師資格者，另應附具律師資
格證書及釋明委任人與受任人有民事訴訟法第466條之1第一項但
書或第二項（詳附註）所定關係之釋明文書影本。
中　　華　　民　　國　　94　　年　　7 　　月　　27　　日
        　　　　　　　　　　　　　書記官  張淑芬
附註：
民事訴訟法第466條之1（第一項、第二項）：
對於第二審判決上訴，上訴人應委任律師為訴訟代理人。但上訴
人或其他法定代理人具有律師資格者，不在此限。
上訴人之配偶、三親等內之血親、二親等內之姻親，或上訴人為
法人、中央或地方機關時，其所屬專任人員具有律師資格並經法
院認為適當者，亦得為第三審訴訟代理人。
